【裁判字號】    99,抗,58
【裁判日期】    990422
【裁判案由】    確認優先購買權存在
【裁判全文】
臺灣高等法院臺南分院民事裁定    99年度抗字第58號
抗告人   甲○○
上列抗告人與相對人乙○○間確認優先購買權存在事件，抗告人
對於臺灣台南地方法院中華民國99年3月23日所為裁定（99年度
訴字第300號）提起抗告，本院裁定如下：
    主  文
抗告駁回。
抗告訴訟費用新台幣壹仟元由抗告人負擔。
    理  由
一、抗告意旨略以：原裁定就抗告人請求確認就台南市○區○○
    ○段395之17地號及395之9地號二筆土地（下稱系爭土地）
    優先承買權存在事件，係依據土地之拍定價額核定本件訴訟
    標的價額。惟優先承買權存在與否，屬非因財產權起訴，應
    依民事訴訟法第七十七條之十四規定，徵收裁判費三千元，
    抗告人已繳納一千元，只須補繳二千元即可，非如原裁定所
    命應補繳二萬九千零七元，爰提起本件抗告等語。
二、按「核定訴訟標的之價額，以起訴時之交易價格為準；無交
    易價額者，以原告就訴訟標的之所有利益為準。」民事訴訟
    法第七十七條之一第二項定有明文。另按「先買權為財產之
    一種，其因此涉訟，自應就其爭買之標的物價額計算審判費
    用。」司法院著有院字六二四號解釋可資參照。本件抗告人
    既主張其對相對人於九十八年十二月八日拍買取得之系爭土
    地，享有優先承買權，依上說明，本件原裁定依系爭土地之
    拍定價格即二百七十四萬八千元、十七萬五千元，核定訴訟
    費用為三萬零七元，扣除已繳之一千元，裁定應再補繳二萬
    九千零七元，於法尚無不合。本件抗告為無理由。
三、據上論結，本件抗告為無理由，依民事訴訟法第四百九十五
    條之一第一項、第四百四十九條第一項、第九十五條、第七
    十八條，裁定如主文。
中    華    民    國    99    年    4     月    22    日
                  民事第四庭    審判長法  官    吳上康
                                      法  官    陳珍如
                                      法  官    王金龍
上為正本係照原本作成。
本裁定除以適用法規顯有錯誤為理由外，不得再抗告。如提出再
抗告，應於收受送達後十日內委由律師為代理人向本院提出再抗
告狀（須附繕本），並繳納再抗告費新台幣一千元。
中    華    民    國    99    年    4     月    22    日
                                      書記官    謝淑玉
【附記】
民事訴訟法第495條之1第2項準用同法第466條之1第1、2項規定
：
(1)對於第二審判決上訴，上訴人應委任律師為訴訟代理人。但上
  訴人或其法定代理人具有律師資格者，不在此限。
(2)上訴人之配偶、三親等內之血親、二親等內之姻親，或上訴人
  為法人、中央或地方機關時，其所屬專任人員具有律師資格並
  經法院認為適當者，亦得為第三審訴訟代理人。
民事訴訟法第466條之2第1項：
上訴人無資力委任訴訟代理人者，得依訴訟救助之規定，聲請第
三審法院為之選任律師為其訴訟代理人。

司法院資訊處製作；財團法人民間司法改革基金會備份。
